臺灣臺中地方法院刑事判決　　　　　　　　　　　　　九十三年度訴字第六二六號
　　公　訴　人　臺灣臺中地方法院檢察署檢察官
　　被　　　告　甲○○
右列被告因毒品危害防制條例案件，經檢察官提起公訴（九十三年度毒偵字第八五號
），被告於準備程序中就被訴事實為有罪之陳述，經告知簡式審判程序之旨，並聽取
公訴人、被告之意見後，由本院合議庭裁定由受命法官獨任進行簡式審判程序，判決
如左：
    主  文
甲○○施用第一級毒品，處有期徒刑柒月。扣案之注射針筒貳支，均沒收。
    事  實
一、甲○○前於民國（下同）八十七年、八十八年間因施用毒品案件，經本院分別以
    八十七年度毒聲字第三○五六號、八十八年度毒聲字第一○五二號裁定觀察勒戒
    後，均認無繼續施用毒品之傾向，分別由臺灣臺中地方法院檢察署檢察官於八十
    七年十一月二十日、八十八年三月三十日，以八十七年度偵字第二四六九一號及
    八十八年度偵字第二六三○號為不起訴處分確定。詎甲○○於前開八十八年度偵
    字第二六三○號不起訴處分後五年內，復基於施用第一級毒品海洛因之犯意，於
    九十二年十二月二十五日下午某時，在其位於臺中縣太平市○○里○○路六三號
    四樓之住處，以將第一級毒品海洛因摻水放入針筒內注射施打之方式，施用第一
    級毒品海洛因一次，嗣為警於九十二年十二月二十五日二十二時三十分許在臺中
    縣大里市○○路一七一巷五三號內查獲，並於其身上香煙盒內扣得其所有供施用
    毒品所用之注射針筒二支，始查知上情。
二、案經臺中縣警察局霧峰分局報告臺灣臺中地方法院檢察署檢察官偵查起訴。
    理  由
一、右揭事實，業據被告甲○○於準備及本院簡式審判程序時坦承不諱，並有扣案之
    注射針筒二支足資佐憑。且查：
（一）被告於九十二年十二月二十六日在臺中縣警察局霧峰分局所採集之尿液，經送
      請中山醫學大學附設醫院篩檢結果呈鴉片代謝物陽性反應，復以ＧＣ／ＭＳ即
      氣相層析質譜儀分析法確認被告之尿液中確含嗎啡之陽性反應，有臺中縣警察
      局霧峰分局尿液檢驗代號與真實姓名對照表、中山醫學大學附設醫院藥物濫用
      檢測中心報告各一紙附卷可稽（見偵查卷第二二、四六頁）。而按海洛因係嗎
      啡經化學合成之半人工合成品，藥性倍於嗎啡，其經吸食或施打進入人體，藉
      人體解毒系統之代謝作用而分解成藥（毒）性較低之嗎啡，故於吸食或施打海
      洛因之煙毒嫌犯尿液中，可檢驗出嗎啡煙毒反應。參以目前施用毒品者以施用
      毒品海洛因最為常見，施用嗎啡者已甚少見，被告復自承係施用第一級毒品海
      洛因等語，有本院準備及簡式審判筆錄可考（見本院卷第六十、六五頁），則
      被告之自白，核與前開說明、尿液檢驗結果均相符合，堪予信採。
（二）被告前於八十八年間因施用毒品案件，經本院以八十八年度毒聲字第一○五二
      號裁定觀察勒戒後，認無繼續施用毒品之傾向，由臺灣臺中地方法院檢察署檢
      察官於八十八年三月三十日，以八十八年度偵字第二六三○號為不起訴處分確
      定等情，有臺灣臺中地方法院檢察署刑案資料查註紀錄表、臺灣高等法院被告
      全國前案紀錄表、臺灣臺中地方法院檢察署檢察官八十八年度偵字第二六三○
      號不起訴處分書各一份在卷足憑，被告於不起訴處分確定後五年內，又於九十
      二年十二月下午二十五日下午施用第一級毒品海洛因一次之犯行，亦臻明確。
（三）綜上，本件事證明確，被告右開犯行，洵堪認定。
二、按海洛因係毒品危害防制條例第二條第二項第一款所定之第一級毒品，不得非法
    施用。而被告前於八十八間已曾違犯同條例第十條之罪，於觀察勒戒期滿，並經
    檢察官於八十八年三月三十日為不起訴處分確定在案，已詳如前述，其於前開不
    起訴處分後五年內，再犯本件施用第一級毒品海洛因之犯行，核其所為，係犯毒
    品危害防制條例第十條第一項之施用第一級毒品罪。又：
（一）被告持有第一級毒品海洛因後，進而施用，其持有之低度行為應為施用之高度
      行為所吸收，不另論以持有第一級毒品罪。
（二）爰審酌被告前於八十七年、八十八年間分別因施用毒品案件，經本院裁定送觀
      察、勒戒後，認無繼續施用毒品之傾向，經檢察官為不起訴處分確定，竟仍不
      知戒惕，再度違犯本件毒品危害防制條例第十條第一項之罪，無視於毒品對於
      自身健康之戕害及國家對於杜絕毒品犯罪之禁令；又施用毒品係自戕行為，犯
      罪手段平和，被告尚未因此而危害他人，所生損害不大；其於犯後復能坦承犯
      行，態度良好；再考之施用毒品者均有相當程度之成癮性及心理依賴，其犯罪
      心態與一般刑事犯罪之本質並不相同，應側重適當之醫學治療及心理矯治為宜
      ，被告於行為後坦承犯行，犯後態度良好等一切情狀，量處如主文所示之刑，
      以示懲儆。
（三）扣案之注射針筒二支，係被告所有，並供其施用第一級毒品海洛因所用之物，
      業據被告供明在卷（見本院卷第六五頁），爰依刑法第三十八條第一項第二款
      規定，宣告沒收之。
據上論斷，應依刑事訴訟法第二百七十三條之一第一項、第二百九十九條第一項前段
，毒品危害防制條例第十條第一項、第二十三條第二項前段，刑法第十一條前段、第
三十八條第一項第二款，判決如主文。
本案經檢察官乙○○到庭執行職務
中      華      民      國    九十三    年      六      月    二十九    日
                                臺灣臺中地方法院刑事第十二庭
                                    法  官  劉  兆  菊
右正本證明與原本無異。
如不服本判決，應於送達後十日內向本院提出上訴狀（須附繕本），上訴於臺灣高等
法院臺中分院。
                                    書記官
中      華      民      國    九十三    年      六      月    二十九    日
附錄論罪科刑法條毒品危害防制條例第十條第一項：
施用第一級毒品者，處六月以上五年以下有期徒刑。
